臺灣基隆地方法院刑事判決　　　　　　　　　　　　　　九十年度訴字第七五三號
　　公　訴　人　臺灣基隆地方法院檢察署檢察官
　　被　　　告　戊○○　男三十.
　　　　　　　　　　　　國民身.
　　　　　　　　　　　　住宜蘭.
右列被告因竊盜案件，經檢察官提起公訴（九十年度偵字第一八八二號、第一九一０
號），本院判決如左：
    主  文
戊○○連續結夥三人以上竊盜，處有期徒刑肆月，如易科罰金，以佰元折算壹日。
緩刑年。
    事  實
一、戊○○曾因違反槍砲彈藥刀械管制條例案件，經台灣台北地方法院於八十二年十
    二月三十一日以八十二年度易字第九０二一號判處有期徒刑月，緩刑年確定
    ，俟緩刑期滿，緩刑未被撤銷，其刑之宣告已失其效力。戊○○係凱拓營造股份
    有限公司（下稱凱拓公司）監工，丙○○（同案被告業已審結）係凱拓公司模板
    工，因凱拓公司經營不善，戊○○與丙○○二人自民國九十年二月份起即未能領
    得工資，為取得生活費用，戊○○與丙○○竟於九十年二月間某日與大貨車司機
    乙○○商議共同竊取凱拓公司向己○○所承租，放置在基隆市○○街Ｃ三０一Ａ
    標凱拓公司工地之施工舖路鐵板變賣，由乙○○（同案被告業已審結）作價每公
    斤新台幣（以下同）三元買走，轉售他人牟利。戊○○、丙○○及乙○○三人遂
    基於共同意圖為自已不法所有之概括犯意，結夥三人以上，連續於九十年二月二
    十六日、二月二十七日、二月二十八日、三月五日、三月六日、四月八日、四月
    九日，先由戊○○以電話聯絡乙○○駕駛車牌號碼ＦＱ〡三八八號營業大貨車，
    至凱拓公司位在基隆市○○街Ｃ三○一Ａ標工地，戊○○再與丙○○至凱拓公司
    上開工地等候，俟乙○○駕車到達後，三人共同竊取凱拓公司向己○○所承租放
    置在上揭工地之施工舖路鐵板，並將所竊取之施工舖路鐵板吊放在乙○○所駕駛
    之上開營業大貨車，計九十年二月二十六日竊取二萬二千八百公斤、同年月二十
    七日竊取二萬四千九百三十公斤、同年月二十八日竊取一萬九千五百二十公斤、
    同年三月五日竊取二萬六千七百二十公斤、同年三月六日竊取二萬三千八百四十
    公斤、同年四月八日竊取二萬零六百四十公斤、同年四月九日竊取二萬一千零四
    十公斤，共計竊得鐵板十五萬九千六百九十公斤。得手後，均於竊取當日，由乙○○駕駛上開營業大貨車先載至大武崙工廠過磅，再載運至位在台北縣萬里鄉○
    里村○○路十號對面由丁○○（同案被告業已審結）所經營之廢鐵廠，以每公斤
    四點五元出售予丁○○，共計得款七十一萬八千六百零五元。丁○○明知乙○○
    所載來販售之施工舖路鐵板係來源不明之贓物，竟仍予買入，為防失主辨識，即
    將上開施工舖路鐵板上己○○所為之「圓形孔洞加一短直線」標識變更，成為「
    ８」字型或「▽」，並舖設於其所經營之廢鐵場內。嗣於九十年四月二十日己○○在丁○○上開廢鐵場發現其所失竊之施工舖路鐵板，於同日十六時許報警，經
    警在丁○○上開廢鐵場內扣得己○○遭竊之施工舖路鐵板四十五塊；己○○復於
    同年月三十日，又在丁○○上開廢鐵場發現其所失竊之施工舖路鐵板，於同年五
    月二日十五時許報警，經警在丁○○上開廢鐵場內再扣得己○○遭竊之施工舖路
    鐵板四十一塊。
二、案經基隆市警察局第二分局及第三分局報告台灣基隆地方法院檢察署檢察官偵查
    起訴。
    理  由
一、訊據被告戊○○矢口否認右揭事實，略以：我與丙○○把施工舖路鐵板分七次賣
    給卡車司機乙○○，我不知施工舖路鐵板是租來的，凱拓公司經營不善，積欠員
 工與泰勞的錢，是公司要我們處理工地的東西，廠商都有把他們的東西搬走，只
    有留下施工舖路鐵板未有人來處理，我們以為是公司的東西，所以才把施工舖路
    鐵板賣掉，我沒有竊盜行為等語置辯。
二、惟查：
  (1)本件被盜賣之施工舖路鐵板係己○○所有，出租給凱拓公司位在基隆市○○街Ｃ
    三０一Ａ標工地使用，己○○將上開施工舖路鐵板僱工載運至凱拓公司上開工地
    時，均有要求凱拓公司在工地現場之人員於鐵板租借憑單中客戶簽收欄內簽名，
    被告戊○○分別於八十八年十一月五日簽收一次、八十九年四月四日簽收四次，
    此等事實迭據證人己○○於警訊中、偵查中及本院審理中證述屬實，並有鐵板租
    借憑單三十三紙附卷可稽，足認該等施工舖路鐵板確係所有人己○○租給凱拓公
    司之物，被告戊○○對此事實有認知。
  (2)證人己○○復在本院審理中證稱：本省承包工程之業者的施工舖路鐵板，都是向
    施工舖路鐵板出租業者所租用，他們自己準備划不來等語，另參照卷附鐵板租借
    憑單三十三紙，其中有七紙明載九十年三月六日退回施工舖路鐵板十塊（Ｎｏ０
    ０二七八二）、九十年三月六日退回施工舖路鐵板十塊（Ｎｏ００二七八三）、
    九十年四月十七日退回施工舖路鐵板十二塊（Ｎｏ００二八七六）、九十年四月
    十七日退回施工舖路鐵板十二塊（Ｎｏ００二八七七）、九十年四月十八日退回
    施工舖路鐵板十二塊（Ｎｏ００二八八０）、九十年四月十八日退回施工舖路鐵
    板十二塊（Ｎｏ００二八八一）、九十年四月十九日退回施工舖路鐵板十塊（Ｎ
    ｏ００二八八五），另外二十六紙亦均記載施工舖路鐵板進出凱拓公司工地情形
    ，可見該等施工舖路鐵板之所有人己○○，一直有在處理自凱拓公司工地取回施
    工舖路鐵板事宜，被告戊○○所辯施工舖路鐵板放在凱拓公司工地內無人前來處
    理，致渠誤認為係凱拓公司所有一節，非為實情。
  (3)被告戊○○在警訊中與偵查中均自白渠與同案被告丙○○共同竊盜施工舖路鐵板
    （詳見警卷第二頁至第四頁、偵卷第二十二頁），而證人即凱拓公司負責人甲○○亦於九十年四月二十日在警訊中供稱：失竊公司工地施工舖路鐵板，知道是戊○○、丙○○所竊等語，顯然凱拓公司之負責人甲○○並無委任被告戊○○、丙○○將施工舖路鐵板出售一事。綜上可見，被告戊○○事後所辯渠不知施工舖路
    鐵板非凱拓公司所有，係凱拓公司要渠與丙○○處理工地內東西一節，要屬卸責
    之詞，不足採信。
  (4)同案被告乙○○於偵查中及本院審理中供承自八十九年二月二十六日起至九十年
    四月九日間，在凱拓公司前開工地，共載運七車次施工舖路鐵板出售予同案被告
    丁○○，合計重量十五萬九千六百九十公斤，渠係向被告戊○○、丙○○以一公
    斤三元購買上揭鐵板，再以一公斤四點五元出售予同案被告丁○○，賺取一點五
    元差價及運費，渠賣給同案被告丁○○共計得款七十一萬八千六百零五元，渠之
    前並無買賣過施工舖路鐵板等語。然查，施工舖路鐵板每塊市價為二萬二千元，
    此一事實，業經證人謝木炎及施工舖路鐵板出租業者陳俊良、林圳松於偵查中證
    述屬實，依同案被告丁○○為警查獲屬己○○所有之施工舖路鐵板八十六塊計算
    ，市價應為一百八十九萬二千元，同案被告乙○○竟能以七十一萬八千六百零五
    元之賤價售予同案被告丁○○，更能從中扣除給付被告戊○○、丙○○之四十七
    萬九千零七十元後（每公斤三元計算），淨賺二十三萬九千五百三十五元，獲利
    悖於常情的高，同案被告乙○○辯稱渠不知該等施工舖路鐵板之來源為不正當，
    已不符常理。況該等施工舖路鐵板係凱拓公司工地內之物，且係高價值之財物，
    並非廢料，當無以廢鐵出售之理，同案被告乙○○亦知所接觸之人僅係凱拓公司
    之工地監工、模板工人即被告戊○○、丙○○，渠等均無處分凱拓公司工地財產
    之權利，同案被告乙○○顯然對於被告戊○○、丙○○欲盜賣凱拓公司工地內財
    物一事，有所認識。再自同案被告乙○○與被告戊○○、丙○○商議後，同意自
    施工舖路鐵板載運出售後之賣價中，以每公斤三元計算，交付價金予被告戊○○
    、丙○○二人，益徵同案被告乙○○與被告戊○○、丙○○三人間有盜賣凱拓公
    司工地內施工舖路鐵板之共同犯意，並有分受贓款之約定。同案被告乙○○雖提
    出被告戊○○、丙○○二人共同具名書立之「讓渡書」一紙，該紙「讓渡書」中
    載有「本人戊○○係凱拓營造施工組副組長，經公司指示負責工地五金廢料及鐵
    板清除，委託乙○○搬運轉售，特此書面證明，如有問題，願負全責」等語，以
    證明渠不知施工舖路鐵板之來源為不正當；然查，同案被告乙○○與被告戊○○
    、丙○○有盜賣施工舖路鐵板之共同犯意，與分受贓款之約定，已如上述，被告
    戊○○、丙○○共同出具「讓渡書」予同案被告乙○○之舉，顯然係欲讓同案被
    告乙○○尋找銷贓管道時，交付憑證給買受人，以取信買受人，便利竊盜所得之
    施工舖路鐵板銷贓之用，尚難為被告戊○○及同案被告乙○○、丙○○有利之認
    定。
  (5)本件復有警員於九十年五月二日十一時許在同案被告丁○○所經營之上開廢鐵場
    內搜索後所出具之搜索扣押證明筆錄一紙、被害人己○○領回遭竊之施工舖路鐵
    板四十一塊時所出具之贓物認領保管收據一紙、凱拓公司負責人甲○○領回凱拓
    公司工地內遭竊屬己○○所有之施工舖路鐵板四十五塊時所出具之贓物認領保管
    收據一紙、鐵板租借憑單三十三紙、同案被告乙○○將七次所竊得之施工舖路鐵
    板載往過磅之地磅單七張、被告戊○○、丙○○共同出具之「讓渡書」一紙附卷
    可佐。綜上所述，足認被告戊○○事後所辯，要屬卸責之詞，不足採信。被告戊○○之罪證明確，犯行洵堪認定，自應依法論科。
三、被告戊○○與同案被告丙○○、乙○○基於共同意圖為自己不法所有之概括犯意
    ，結夥三人以上，共同下手實施竊盜己○○所有之施工舖路鐵板行為，核被告戊○○所為，係犯刑法第三百二十一條第一項第四款之結夥三人以上竊盜罪。被告
    戊○○與同案被告丙○○、乙○○三人間，有犯意之聯絡及行為之分擔，為共同
    正犯。被告戊○○所為七次竊盜行為，時間緊接，所犯罪名相同，顯均係出於概
    括之犯意為之，為連續犯，應依刑法第五十六條之規定以一罪論，並加重其刑。
    查被告戊○○所以會與同案被告丙○○找同案被告乙○○前來工地共同竊取施工
    舖路鐵板，起因係凱拓公司經營不善，積欠渠二人與泰勞等工資，致渠二人生計
    上發生困難，此等事實可從己○○之證詞中得知凱拓公司確實有倒閉積欠廠商金
    錢等情事得見，被告戊○○係工地監工，辛苦工作後，數月未能取得工資，致在
    生計出問題之情況下，一時思慮未週下犯此竊盜行為，依一般人之客觀情形觀之
    ，渠犯罪之情狀可堪憫恕，爰依刑法第五十九條酌減其刑，並先加後減之。審酌
    被告戊○○之品行，犯罪之動機、目的均在取得財物，手段平和，次數、所生之
    危害及犯罪後態度等一切情狀，量處如主文所示之刑，並諭知易科罰金之折算標
    準，以示懲儆。末查，被告戊○○未曾受有期徒刑以上刑之宣告（因渠緩刑期滿
    緩刑未被撤銷，刑之宣告已失其效力），有台灣高等法院被告全國前案紀錄表附
    卷可稽，素行尚佳，一時失慮下犯罪，此次歷經偵審程序之教訓，當知所警惕，
    信無再犯之虞，因認對渠所宣告之刑，以暫不執行為適當，予宣告緩刑三年，以
    勵來茲而啟自新。
據上論斷，應依刑事訴訟法第二百九十九條第一項前段，刑法第二十八條、第三百二
十一條第一項第四款、第五十六條、第五十九條、第七十四條第一款、第四十一條第
一項前段，罰金罰鍰提高標準條例第二條，判決如主文。
本案經檢察官林明志到庭執行職務。
中　　　華　　　民　　　國　　九十一　　年　　　四　　　月　　 十七 　　日
                                臺灣基隆地方法院刑事第三庭
                                    法　官
右正本證明與原本無異。
如不服本判決，應於送達後十日內，向本院提出上訴狀。
【附錄論罪法條】
刑法第三百二十一條第一項第四款：
　　犯竊盜罪而有左列情形之一者，處六月以上、五年以下有期徒刑：
　　四　結夥三人以上而犯之者。
